nl: Krukas balanstype: Externe balans; Interne (neutrale) balans; Semi-externe balans; Overige
th: เพลาข้อเหวี่ยงยังคงมีเหลือแบบ: สมดุลภายนอก; สมดุลภายใน (เป็นกลาง); สมดุลกึ่งภายนอก; อื่นๆ
lt-LT: Alkūninio veleno balansavimo tipas: Išorinis balansavimas; Vidinis (neutralus) balansavimas; Pusiau išorinis balansavimas; Kita
tr: Krank mili dengeleme tipi: Harici denge; Dahili (nötr) denge; Yarı harici denge; Diğer
en: Crankshaft balance type: External balance; Internal (neutral) balance; Semi-external balance; Other
sl-SI: Vrsta uravnoteženja ročične gredi: Zunanje uravnoteženje; Notranje (nevtralno) uravnoteženje; Polzunanje uravnoteženje; Drugo
hu: Főtengely kiegyensúlyozásának típusa: Külsőleg kiegyensúlyozott; Belsőleg (semlegesen) kiegyensúlyozott; Félig külsőleg kiegyensúlyozott; Egyéb
fi: Kampiakselin tasapainotustyyppi: Ulkoinen tasapainotus; Sisäinen (neutraali) tasapainotus; Puoliulkoinen tasapainotus; Muu
sk-SK: Typ vyvažovania kľukového hriadeľa: Vonkajšie vyváženie; Vnútorné (neutrálne) vyváženie; Polovonkajšie vyváženie; Iné
zh-TW: 曲軸平衡類型: 外部平衡; 內部 (中性) 平衡; 半外部平衡; 其他
fr: Type d’équilibrage du vilebrequin: Équilibrage externe; Équilibrage interne (neutre); Équilibrage semi-externe; Autre
sv: Vevaxel Saldo-typ: Extern balansering; Intern (neutral) balansering; Semi-extern balansering; Övrigt
vi: Loại cân bằng trục khuỷu: Cân bằng ngoài; Cân bằng trong (trung tính); Cân bằng bán ngoài; Khác
hr-HR: Vrsta balansa radilice: Vanjsko balansiranje; Unutarnje (neutralno) balansiranje; Poluvanjsko balansiranje; Ostalo
de: Typ der Kurbelwellenauswuchtung: Externe Wuchtung; Interne (neutrale) Wuchtung; Halbexterne Wuchtung; Andere
pt-PT: Tipo de equilíbrio da cambota: Equilíbrio externo; Equilíbrio interno (neutro); Equilíbrio semiexterno; Outro
ko: 크랭크샤프트 잔액 유형: 외부 밸런스; 내부(중립) 밸런스; 반외부 밸런스; 기타
es: Tipo de equilibrado del cigüeñal: Equilibrio externo; Equilibrio interno (neutral); Equilibrio semiexterno; Otro
nb: Veivaksel balansetype: Utvendig balanse; Innvendig (nøytral) balanse; Delvis utvendig balanse; Annet
pl: Typ wyważenia wału korbowego: Wyważenie zewnętrzne; Wyważenie wewnętrzne (neutralne); Wyważenie półzewnętrzne; Inny
el: Τύπος ζυγοστάθμισης στροφαλοφόρου: Εξωτερικό ζύγισμα; Εσωτερικό (ουδέτερο) ζύγισμα; Ημιεξωτερικό ζύγισμα; Άλλο
da: Krumtapakslens afbalanceringstype: Udvendig afbalancering; Indvendig (neutral) afbalancering; Semi-udvendig afbalancering; Andet
pt-BR: Tipo de equilíbrio do virabrequim: Balanceamento externo; Balanceamento interno (neutro); Balanceamento semiexterno; Outros
it: Tipo di blocco albero motore: Equilibratura esterna; Equilibratura interna (neutra); Equilibratura semi-esterna; Altro
ro-RO: Tip de echilibru pentru arborele cotit: Echilibrare externă; Echilibrare internă (neutră); Echilibrare semi-externă; Altele
cs: Typ vyvážení klikového hřídele: Externí vyvážení; Interní (neutrální) vyvážení; Poloexterní vyvážení; Ostatní
ru: Тип балансировки коленчатого вала: Внешняя балансировка; Внутренняя (нейтральная) балансировка; Полувнешняя балансировка; Другое
zh-CN: 曲轴平衡方式: 外部平衡; 内部（中性）平衡; 半外部平衡; 其他
ja: クランクシャフトバランスタイプ: 外部バランス; 内部 (ニュートラル) バランス; 半外部バランス; その他
bg-BG: Тип балансировка на коляновия вал.: Външен баланс; Вътрешен (неутрален) баланс; Полувъншен баланс; Други